【裁判字號】    92,簡上,52
【裁判日期】    920423
【裁判案由】    毒品危害防制條例
【裁判全文】
臺灣臺北地方法院刑事判決                          九十二年度簡上字第五二號
    上  訴  人
    即  被  告  甲○○
右列上訴人因違反毒品危害防制條例案件，不服本院九十一年度簡字第三九○○號中
華民國九十一年十一月二十日第一審判決（聲請簡易判決處刑書案號：臺灣臺北地方
法院檢察署檢察官九十一年度毒偵字第二二九一號），本院判決如左：
    主  文
上訴駁回。
    事  實
一、甲○○前因違反毒品危害防制條例案件，經本院以八十七年度易字第一七八九號
    裁定送觀察勒戒後，認無繼續施用毒品之傾向，經本院於八十七年九月二十二日
    以八十七年度易字第一七八九號為免訴判決確定；甲○○又因違反毒品危害防制
    條例案件，經本院以九十年度毒聲字第四五七號裁定送觀察勒戒後，認無繼續施
    用毒品之傾向，經臺灣臺北地方法院檢察署檢察官於九十年八月三日以九十年毒
    偵字第四二八號為不起訴處分確定。詎其猶不知悔改，復於五年內之九十一年五
    月十五日中午十二時十一分許在臺北市政府警察局大安分局採尿前九十六小時內
    某時，在不詳處所施用安非他命一次，嗣於九十一年五月十五日中午十二時十一
    分許為警方強制採尿後，始發覺上情。
二、案經臺北市政府警察局松山分局報請臺灣臺北地方法院檢察署檢察官聲請簡易判
    決處刑。
    理  由
一、訊據被告甲○○於偵查中及本院調查時均矢口否認前揭犯行，辯稱驗尿結果有安
    非他命陽性反應應是服藥造成的云云。惟查：被告前開所採集尿液，先以酵素免
    疫分析法初步檢驗呈甲基安非他命陽性反應後，再以氣相層析質譜儀確認，確呈
    安非他命陽性反應，有臺灣尖端先進生技醫藥股份有限公司濫用藥物檢驗中心濫
    用藥物檢驗報告一紙附卷可稽，而甲基安非他命經口服投與後約百分之七十於二
    十四小時內自尿中排出，約百分之九十於九十六小時內自尿中排出，惟由於目前
    國內尿液中甲基安非他命之檢驗僅為鑑定是否呈陽性反應，尚未定其含量，且甲
    基安非他命之成分檢出與其投與方式、投與量、個人體質、採尿時間與檢測儀器
    之精密度等諸多因素有關，因此僅憑尿液中呈安非他命陽性反應，並無法確實推
    算吸食時間距採集時間之長短，然最長可能不會超過四日，此業經行政院衛生署
    藥物食品檢驗局八十一年二月八日（八一）藥檢壹字第○○一一五六號函示明確
    。又雖於文獻報告中確實有藥品或食物因交叉反應，可在尿液測試中產生偽陽性
    之安非他命反應，然利用精密的儀器分析，將可排除偽陽性之可能，得到正確的
    答案，而目前最常採用之確認方法氣相層析質譜儀，於法務部檢驗合格之良好操
    作條件檢測單位，以氣相層析質譜儀做藥物及代謝物之定性及定量分析，幾乎不
    會有偽陽性反應產生，此亦有行政院國軍退除役官兵輔導委員會臺北榮民總醫院
    八十三年四月七日北總內字第○三○五九號函示明確。故足認被告於右揭採取
    尿液前回溯九十六小時內某時曾施用安非他命之情，被告所辯並未吸食安非他命
    等詞，顯係卸責之詞，不足採信。又被告前因違反毒品危害防制條例案件，經本
    院以八十七年度易字第一七八九號裁定送觀察勒戒後，認無繼續施用毒品之傾向
    ，經本院於八十七年九月二十二日以八十七年度易字第一七八九號為免訴判決確
    定；被告復因違反毒品危害防制條例案件，經本院以九十年度毒聲字第四五七號
    裁定送觀察勒戒後，認無繼續施用毒品之傾向，經臺灣臺北地方法院檢察署檢察
    官於九十年八月三日以九十年毒偵字第四二八號為不起訴處分確定，有前開判決
    書、不起訴處分書、臺灣臺北地方法院檢察署刑案資料查註紀錄表、臺灣高等法
    院被告全國前案紀錄表附卷可稽，本件事證明確，被告施用第二級毒品安非他命
    之犯行堪以認定。
二、核被告甲○○所為，係犯毒品危害防制條例第十條第二項施用第二級毒品之罪。
    被告持有安非他命之低度行為為施用之高度行為所吸收，不另論罪。原審同上開
    事實認定，依刑事訴訟法第四百四十九條第一項前段、第三項、毒品危害防制條
    例第十條第二項、刑法第十一條前段、第四十一條第一項前段、罰金罰鍰提高標
    準條例第二條，並審酌被告施用安非他命殘害自身健康，犯罪後未坦承犯行，顯
    無悔意，及其素行、犯罪動機、所生危害等一切情狀，量處有期徒刑四月，並諭
    知易科罰金之折算標準，其認事用法及量刑均無不當。被告上訴否認犯罪，指稱
    原審量刑過重，核無理由，應予駁回。
據上論斷，應依刑事訴訟法第四百五十五條之一第一項、第三項、第三百六十八條，
判決如主文。
本案經檢察官越方如到庭執行職務。
中      華      民      國      九十二      年      四      月  廿三    日
                                      臺灣臺北地方法院刑事第七庭
                                      審判長法  官  梁耀鑌
                                            法  官  張筱琪
                法  官  范智達
右正本證明與原本無異。
本件不得上訴。
                                            書記官  劉怡君
中      華      民      國      九十二      年      四      月  廿三    日
附錄本案論罪科刑法條全文：
毒品危害防制條例第十條
施用第一級毒品者，處六月以上五年以下有期徒刑。
施用第二級毒品者，處三年以下有期徒刑。


司法院資訊處製作；財團法人民間司法改革基金會備份。
